【裁判字號】    97,上訴,800
【裁判日期】    970827
【裁判案由】    毒品危害防制條例
【裁判全文】
臺灣高等法院臺南分院刑事判決  九十七年度上訴字第八００號
上訴人
即被告  甲○○
上列上訴人因毒品危害防制條例案件，不服臺灣嘉義地方法院九
十七年度訴字第三五０號中華民國九十七年五月三十日第一審判
決（起訴案號：臺灣嘉義地方法院檢察署九十七年度毒偵字第四
五０號），提起上訴，本院判決如下：
    主    文
上訴駁回。
    事    實
一、甲○○前因施用毒品案件，經臺灣嘉義地方法院裁定送觀察
    、勒戒後，因無繼續施用傾向，於民國（下同）八十九年十
    一月十三日釋放。復因施用毒品案件，經同法院裁定送觀察
    、勒戒，因認有繼續施用傾向，經同法院裁定送強制戒治，
    於九十年十月二十九日停止戒治，於九十一年四月十五日因
    期滿而強制戒治執行完畢，該案並經同法院九十年度簡字第
    三四四號判處有期徒刑四月確定，於九十二年九月二十三日
    執行完畢。又因施用毒品案件，經同法院九十三年度嘉簡字
    第七０九號判處有期徒刑六月確定，於九十四年五月十六日
    執行完畢。詎仍不知悔悟，於九十七年三月三日上午十一時
    許，在嘉義市○○街一一八巷二十一號附一，以將第二級毒
    品安非他命置於玻璃球內燒烤吸食煙霧之方式，施用安非他
    命。復於同日下午四時四十五分經警採尿回溯四日內某時（
    惟應扣除為警盤查起至採尿止之顯不可能施用期間），在不
    詳地點，以不詳方式施用第一級毒品海洛因（人體內代謝為
    嗎啡）。嗣於九十七年三月三日下午一時四十五分許，為警
    在嘉義市○○街一一八巷二十一號附一依法搜索查獲，對其
    採取液尿送請檢驗結果呈嗎啡及安非他命陽性反應，始悉上
    情。
二、案經嘉義市政府警察局第二分局報請臺灣嘉義地方法院檢察
    署檢察官偵查起訴。
    理    由
一、按被告以外之人於審判外之陳述，經當事人於審判程序同意
    作為證據，法院審酌該言詞陳述或書面陳述作成時之情況，
    認為適當者，亦得為證據。當事人、代理人或辯護人於法院
    調查證據時，知有第一百五十九條第一項不得為證據之情形
    ，而未於言詞辯論終結前聲明異議，視為有前項之同意；刑
    事訴訟法第一百五十九條之五定有明文。本件認定事實所引
    用之證據方法（包括證人之證述及文書等物證），已經原審
    提示被告表示無意見，迄於言詞辯論終結前亦未聲明異議，
    揆諸前揭規定，可認為已同意作為證據；而本院審酌該證人
    等之陳述及證據資料作成時之情況，認為適當，亦查無其他
    違法取證或其他瑕疵等不實之情事，與本案待證事實間並具
    有相當之關聯性，以之為本案證據尚無不當，復無顯有不可
    信之情況，自得採為證據。
二、上揭犯罪事實，業據被告於原審自白不諱，且被告於案發時
    經警採取其尿液，送驗結果，呈嗎啡及甲基安非他命陽性反
    應，有高雄市立凱旋醫院濫用藥物尿液檢驗報告、代號與真
    實姓名對照表各一份在卷可證，被告自白與事實相符，事證
    明確。按觀察、勒戒或強制戒治執行完畢釋放後，五年內再
    犯第十條之罪者，檢察官應依法追訴，毒品危害防制條例第
    二十三條第二項明文規定。被告曾因施用毒品案件，經原審
    法院裁定送觀察、勒戒，認有繼續施用傾向，再裁定送強制
    戒治，於九十年十月二十九日停止戒治，於九十一年四月十
    五日因期滿而強制戒治執行完畢，五年內再犯本件之罪，檢
    察官起訴，自應依法論科。
三、按海洛因及甲基安非他命，分屬毒品危害防制條例第二條第
    二項第一、二款所規定之第一級、第二級毒品。被告施用海
    洛因及甲基安非他命所為，係犯毒品危害防制條例第十條第
    一項之施用第一級毒品罪及第二項之施用第二級毒品罪。其
    施用前後持有第一級毒品海洛因及第二級毒品安非他命之低
    度行為，為施用之高度行為所吸收，不另論罪。被告上開二
    次犯行，犯意各別，行為互殊，應分論併罰。被告前因施用
    毒品罪，經原審法院九十三年度嘉簡字第七０九號判處有期
    徒刑六月確定，於九十四年五月十六日執行完畢，有臺灣高
    等法院被告前案紀錄表在卷可稽，於五年以內再故意犯本件
    有期徒刑以上之罪，均為累犯，應依法加重其刑。原審審酌
    被告有多次施用毒品前科，經觀察、勒戒及科刑，再犯本罪
    ，顯見其戒除毒癮之意志不堅，及犯後坦白犯行，犯後態度
    尚稱良好等一切情狀，適用毒品危害防制條例第十條第一項
    、第二項，刑法第十一條前段、第四十七條第一項、第五十
    一條第五款，量處施用第一級毒品罪有期徒刑捌月；施用第
    二級毒品罪有期徒刑柒月，並定應執行有期徒刑壹年。本院
    經核原判決認事用法，均無不合，量刑亦屬妥適。被告上訴
    ，指摘原判決量刑過重，為無理由，應予駁回。
四、被告經合法傳喚，無正當理由不到庭，不待其陳述逕行判決
    。
五、據上論斷，應依刑事訴訟法第三百六十八條、第三百七十一
    條，判決如主文。
本案經檢察官郭珍妮到庭執行職務。
中    華    民    國    97    年    8     月    27    日
                    刑事第一庭審判長法官  黃  崑  宗
                                    法官  王  明  宏
                                    法官  蔡  長  林
以上正本證明與原本無異。
施用第一級毒品罪部分，如不服本判決，應於收受本判決後十日
內向本院提出上訴書狀。其未敘述上訴理由者並得於提起上訴後
十日內向本院補提理由書狀（均須按他造當事人之人數附繕本）
「切勿逕送上級法院」。
施用第二級毒品罪部分，不得上訴。
                                  書記官  李  培  薇
中    華    民    國    97    年    8     月    28    日
附錄本案論罪科刑法條全文：
毒品危害防制條例第十條第一項、第二項：
  施用第一級毒品者，處六月以上五年以下有期徒刑。
  施用第二級毒品者，處三年以下有期徒刑。


司法院資訊處製作；財團法人民間司法改革基金會備份。
